臺灣高等法院臺南分院刑事裁定　
                                     110年度毒抗字第41號
抗  告  人
即  被  告  陳建宇


                  （現另案於法務部○○○○○○○○○○                      ○執行中）
上列抗告人因聲請觀察勒戒案件，不服臺灣臺南地方法院中華民
國109年12月17日裁定（109年度毒聲字第366號），提起抗告，
本院裁定如下：
    主  文
抗告駁回。
    理  由
一、抗告意旨略以：抗告人即被告甲○○經臺灣臺南地方法院(下
    稱原審法院)認抗告人因施用毒品案件，經強制戒治執行完
    畢釋放後，3年後再犯毒品危害防制條例第10條第2項之施用
    第二級毒品罪，而依修正後毒品危害防制條例之規定裁定抗
    告人應送觀察、勒戒。惟抗告人因施用毒品案件，業經法院
    判決有期徒刑而入監執行，為免浪費司法資源及抗告人已在
    獄中決心戒除毒癮，且就毒品危害防制條例新舊法之適用，
    應適用有利於抗告人之規定，為此提起抗告等語。
二、按犯毒品危害防制條例第10條之罪者，檢察官應聲請法院裁
    定，或少年法院（地方法院少年法庭）應先裁定，令被告或
    少年入勒戒處所觀察、勒戒，其期間不得逾2月；又依前項
    規定為觀察、勒戒或強制戒治執行完畢釋放後，3年後再犯
    第10條之罪者，適用前2項之規定，毒品危害防制條例第20
    條第1項、第3項分別定有明文。又按本條例民國108年12月1
    7日修正之條文施行前（修正條文經總統於109年1月15日以
    華總一義字第10900004091號令修正公布，並自公布後6個月
    施行）犯第10條之罪之案件，於修正施行後，偵查中之案件
    ，由檢察官依修正後規定處理，同條例第35條之1第1款亦有
    明文。再按109年1月15日修正公布、同年7月15日施行之毒
    品危害防制條例第20條第3項規定，犯第10條之罪於觀察、
    勒戒或強制戒治執行完畢釋放後，3年後再犯第10條之罪者
    ，適用本條前2項之規定，上開所謂「3年後再犯」，只要本
    次再犯（不論修正施行前、後）距最近1次觀察、勒戒或強
    制戒治執行完畢釋放，已逾3年者，即該當之，不因其間有
    無犯第10條之罪經起訴、判刑或執行而受影響（最高法院10
    9年台上大字第3826號刑事裁定參照）。
三、經查：抗告人基於施用第二級毒品甲基安非他命之犯意，於
    109年3月4日7時許，在花蓮縣○○鄉○○村○○街000號住處，以
    將甲基安非他命放置在玻璃球內燒烤吸食煙霧之方式，施用
    第二級毒品甲基安非他命1次之事實，業據抗告人於警詢及
    偵查中(見警卷第1-8頁；毒偵592號卷第6-7頁)坦承不諱，
    且警方經抗告人同意於109年3月4日17時55分許，採集其尿
    液檢體（檢體編號000○-000），送請臺南市政府衛生局以免
    疫學分析法（EIA）初步篩檢，呈安非他命類陽性反應，再
    以液相層析串聯質譜分析法（LC/MS/MS）確認檢驗結果，確
    呈安非他命、甲基安非他命陽性反應等情，有採尿同意書、
    臺南市政府警察局第三分局調查甲○○涉嫌毒品案送驗尿液及
    年籍對照表、臺南市政府衛生局檢驗結果報告（見警卷第17
    -18頁；毒偵592號卷第33頁）在卷可稽。是抗告人確有於前
    揭時、地，施用甲基安非他命1次之犯行，堪予認定。又抗
    告人前因施用毒品案件，最近1次於99年4月16日強制戒治執
    行完畢釋放，有臺灣高等法院被告前案紀錄表(見本院卷第1
    9-68頁)在卷可稽，其於3年後再犯本件毒品危害防制條例第
    10條第2項之施用第二級毒品罪，依前揭說明，自應適用毒
    品危害防制條例第20條第1、3項之規定。
四、綜上所述，原審法院因檢察官聲請，依毒品危害防制條例第
    20條第1項、第3項規定，裁定抗告人應送勒戒處所觀察、勒
    戒，本院經核原審認事用法，並無不合。抗告人仍執前詞提
    起抗告，並無理由，應予駁回。
五、據上論斷，應依刑事訴訟法第412條，裁定如主文。
中　　華　　民　　國   110    年    1     月    20    日
                  刑事第四庭    審判長法　官  郭玫利
                                      法　官  曾子珍
                                      法　官  陳金虎
　　　　　　　　　　　　　　　　　　　
以上正本證明與原本無異。
不得再抗告。
　　　　　　　　　　　　　　　　　　　書記官  蘇文儀
中　　華　　民　　國　　110 　年　　1 　　月　　20　　日